【裁判字號】    90,交聲,594
【裁判日期】    901130
【裁判案由】    違反道路交通管理處罰條例聲明異議
【裁判全文】
臺灣士林地方法院交通事件裁定                      九十年度交聲字第五九四號
    原處分機關  臺北巿交通事件裁決所
    受 處分 人
    即 異議 人  甲○○
右列受處分人因違反道路交通管理處罰條例案件，對於臺北市交通事件裁決所九十年
十月十七日北市裁三字第駕裁二二─１Ａ0000000號所為之處分，聲明異議，
本院裁定如左：
    主  文
異議駁回。
    理  由
一、按道路交通管理處罰條例第五十六條第一項第九款規定：汽車駕駛人停車時，有
    左列情形之一者，處新臺幣（下同）六百元以上一千二百元以下之罰鍰：九：停
    車位置不依規定者。本件受處分人即異議人甲○○張駕駛其所有ＣＡ─七二四三
    號自小客車，於九十年七月二十一日十五時五分許，經臺北市停車管理處於洛陽
    停車場舉發停車位置不依規定（於該停車場內禁止停車之處停車）之違規。受處
    分人即異議人甲○○固不否認於前開時地停車，然異議辯稱：該停車場內所劃之
    黃線及「禁止停車」標誌並未經臺北市交通局公告，為該停車場所私設，且該停
    車場之電腦控制之入口處柵門，於該停車場停車已滿後，並未管制車輛進入云云
    ，惟查：停車係指車輛停放於道路兩側或停車場，而不立即行駛者，又在停車場
    內或路邊准停車處所停車時，應依規定停放，不得紊亂，道路交通管理處罰條例
    第三條第一項第十款、道路交通安全規定第一百十二條第一項第十四款分別定有
    明文，準此，依上開規定所述之意旨，該停車場所並未區別為公法人或私人所設
    之停車場所，再者，臺北市洛陽停車場進場係以電腦設定管制，倘有車輛停滿時
    ，入口處柵車即予管制，俟車輛出場時再放車進入等情，此有臺北市停車管理處
    書函一紙在卷可稽，另受處分人即異議人甲○○雖又提出該處停車場內復有其他
    車輛停車位置不依規定（於該停車場內禁止停車之處停車）之違規照片多張，證
    明該處停車場並未管制云云，然該照片僅能證明車輛停車位置不依規定即於該停
    車場內禁止停車之處停車之違規情形，並不足證明該處停車場並未管制之實情，
    自不能援為受處分人即異議人甲○○有利之事證，綜上所述，異議人上開違規事
    實，堪予認定，其上開所辯即難採信。原處分機關據以援引上開規定，裁處罰鍰
    新台幣六百元，並無不當。本件異議為無理由，應予駁回。
三、據上論斷，應依道路交通案件處理辦法第十九條，裁定如主文。
中      華      民      國      九十      年    十一    月    三十      日
                                      臺灣士林地方法院交通法庭
                                          法  官  蔡  明  宏
右正本證明與原本無異。
如不服本裁定應於送達後五日內向本院提出抗告狀。
                                          書記官  陳  漢  朝
中      華      民      國九十      年    十二    月       七     日


司法院資訊處製作；財團法人民間司法改革基金會備份。
